臺灣高雄地方法院刑事判決　　　　　　　99年度重訴字第50號
公　訴　人　臺灣高雄地方法院檢察署檢察官
被　　　告　尹吉豐
選任辯護人　秦德進律師
被　　　告　賴建宏
選任辯護人　林崑城律師
上列被告因毒品危害防制條例等案件，經檢察官提起公訴（99年
度偵字第22546、22547號），本院判決如下：
    主  文
尹吉豐未經許可，寄藏手槍，處有期徒刑捌年陸月，併科罰金新
臺幣柒拾萬元，罰金如易服勞役，以罰金總額與壹年之日數比例
折算。扣案如附表一編號一、二、四至九所示之物均沒收；又持
有第二級毒品，處有期徒刑陸月，扣案之第二級毒品甲基安非他
命貳包（含包裝袋、驗後餘重各柒點玖捌公克、零點捌伍公克）
沒收銷燬之；又共同販賣第一級毒品，處有期徒刑拾捌年，扣案
如附表二編號一至三所示之物（含包裝袋）沒收銷燬之，扣案如
附表二編號四至六、十之物沒收。未扣案共同販賣第一級毒品所
得新臺幣肆拾伍萬元與甲男連帶沒收之，如全部或一部不能沒收
時，以其財產與甲男連帶抵償之。應執行有期徒刑貳拾肆年，併
科罰金新臺幣柒拾萬元，罰金如易服勞役，以罰金總額與壹年之
日數比例折算。扣案之第二級毒品甲基安非他命貳包（含包裝袋
、驗後餘重各柒點玖捌公克、零點捌伍公克）、如附表二編號一
至三所示之物（含包裝袋）均沒收銷燬之；扣案如附表一編號一
、二、四至九所示之物、附表二編號四至六、十之物均沒收；未
扣案共同販賣第一級毒品所得新臺幣肆拾伍萬元與甲男連帶沒收
之，如全部或一部不能沒收時，以其財產與甲男連帶抵償之。
賴建宏共同運輸第一級毒品，處有期徒刑拾伍年陸月。扣案之第
一級毒品海洛因捌包（含包裝袋、驗餘淨重壹陸柒點陸玖公克）
均沒收銷燬之；扣案之黃色牛皮紙袋、義美小泡芙餅乾盒、購物
塑膠袋各壹只、高雄至台北板橋高鐵車票壹紙、新臺幣壹萬元均
沒收。
    事  實
一、尹吉豐明知具殺傷力之手槍、子彈及其主要組成零件彈匣，
    係屬槍砲彈藥刀械管制條例之物品，非經中央主管機關許可
    ，不得寄藏，竟未經許可，基於寄藏槍彈之犯意，於民國85
    年間某日，在其承租之高雄巿林森路與青年路口某居住處所
    ，受友人王昭明之託，受寄藏放如附表1 編號1 至9 號所示
    具殺傷力之制式手槍、改造手槍、制式子彈（含彈匣）等管
    制物品。嗣王昭明於87年10月25日死亡，尹吉豐為躲避警方
    之查緝，多次變更寄藏處所，而將上開槍彈後藏放在高雄市
    ○○區○○路45-1號住處、高雄市大社區觀音山附近某大樓
    租處、高雄巿楠梓區某租處、高雄市○○區○○路45-1號住
    處，及高雄市○○區○○路65號3 樓租處等處所，迄99年7
    月5 日經警在上開高雄市○○區○○路65號3 樓租處實施搜
    索，當場查獲，並扣得上開槍彈。
二、尹吉豐明知海洛因、甲基安非他命均係毒品危害防制條例所
    管制之第一級、第二級毒品，不得販賣、持有，竟於99 年5
    、6 月間，在高雄縣鳥松鄉○○路與澄清路口，以每塊新臺
    幣（下同）70萬元之價格，向真實姓名年籍不詳綽號「阿狗
    」之成年男子，共計購入8 塊之海洛因磚，並同時由該「阿
    狗」男子另贈予第二級毒品甲基安非他命2 包（驗後餘重各
    7.98公克及0.85公克）後，尹吉豐為牟不法之利益，竟與真
    實姓名年籍不詳之成年「甲男」基於販賣第一級毒品海洛因
    營利之犯意聯絡，於99年6 月底自綽號「阿偉」不詳姓名之
    人取得真實姓名年籍不詳綽號「阿福」之成年男子電話，而
    與住於台北之「阿福」電話交涉販賣毒品海洛因事宜，並約
    定以45萬元之價格，由尹吉豐及甲男共同出售海洛因8 小包
    （約半塊、淨重167.76公克、純度69.7 6% 、純質淨重117.
    03公克）予「阿福」。雙方議定後，綽號「阿福」男子即與
    賴建宏及真實姓名年籍不詳之成年「乙男」基於運輸毒品之
    犯意聯絡，於同年7 月3日凌晨2 時許，在台北縣永和巿中
    山路與永平路某一網咖內，由「阿福」指示賴建宏南下高雄
    向尹吉豐受領及運送上開購買之海洛因返回台北，並當場交
    付賴建宏運輸毒品之代價1 萬元（含運輸毒品之車資、餐費
    在內）。賴建宏即於同月5 日中午1 時許，依「阿福」之指
    示至台北縣永平路與中山路一段交叉口與「乙男」會合，「
    乙男」並於與賴建宏2 人搭乘計程車欲前往高鐵板橋車站途
    中，將裝有45萬元購毒價金之背包交付賴建宏，並交代賴建
    宏應小心看管及於離開高雄時要將錢交付對方，賴建宏與「
    乙男」2 人即搭乘14時38分開往高雄左營站之高鐵南下，嗣
    於同日16時許，2 人抵達高鐵左營站後，即由尹吉豐所安排
    之「甲男」駕車接送賴建宏與「乙男」至高雄市○○區○○
    路愛地爾咖啡廳，3 人抵達後不久，尹吉豐亦至該處會合，
    待雙方確定交易後，尹吉豐即駕車至鄰近之高雄市○○區○
    ○路65號3 樓租處拿取事先已將海洛因磚敲成碎塊狀之海洛
    因8 小包後，再裝入黃色牛皮紙袋內，即駕車再返回與仍在
    咖啡廳內等候之賴建宏會合。尹吉豐返抵咖啡廳後，即依「
    甲男」之指示，於同日17時52分許，駕車搭載賴建宏前往高
    鐵左營站搭乘高鐵北上，而賴建宏離開咖啡廳時，「乙男」
    並指示賴建宏將上開裝有45萬元款項之背包置於座位上，而
    由「乙男」將45萬元價金交付「甲男」受領後，自行離去。
    而尹吉豐則搭載賴建宏前往高鐵站途中，賴建宏為掩飾其運
    送海洛因之犯行，即要求尹吉豐找一家便利商店讓其購買可
    裝置毒品之商品，尹吉豐駕車行經高雄縣仁武鄉○○路某萊
    爾富便利商店時，即停車讓賴建宏下車入內購物，待賴建宏
    自便利商店購得雜誌2 本、零食、紙盒裝之義美小泡芙餅乾
    1 盒、雙面膠帶等物回到車上後，尹吉豐即將裝有海洛因之
    長24公分（不含封口）、寬18.7公分大小之黃色牛皮紙袋（
    內裝有8 小包碎塊狀海洛因）交付賴建宏，賴建宏確認為第
    一級毒品海洛因無訛後，即以雙面膠貼住封口，並將購買之
    義美小泡芙餅乾自餅乾盒內取出，改裝入前開黃色牛皮紙袋
    於餅乾盒內，再以雙面膠將餅乾盒底封好。尹、賴2 人抵達
    高鐵左營站後，尹吉豐即駕車離去，賴建宏則提裝有雜誌2
    本、義美小泡芙餅乾盒1 只之塑膠購物袋進入高鐵站欲搭車
    返回台北，而於同日18時30分許，待賴建宏購妥車票在高鐵
    左營站1-6 號內入口處欲至月台搭車之際，旋遭跟監之員警
    當場逮捕，現場扣得身上現金1 萬元及裝於黃色牛皮紙袋內
    之碎塊狀海洛因8 小包，而員警即循線於同日23時30分許，
    在高雄市○○區○○路65號3 樓租處逮捕尹吉豐，並在其租
    處扣得如附表2 編號1 至2 海洛因磚7 塊（其中1 塊淨重33
    0.70公克，純度61.96%，純質淨重204.90公克，其餘6 塊合
    計淨重2122.37 公克，純度83.70%，純質淨重1776.42 公克
    ）、編號3 海洛因9 小包（合計淨重143.57公克，純度69.8
    3%，純質淨重100.25公克）、甲基安非他命2 包（驗後餘重
    各7.98公克及0.85公克）、如附表編號4 至7 所示電子磅秤
    2 台、夾鏈袋1 包、黃色牛皮紙袋7 只、呼叫器1 只，及前
    開如附表1編1至9所示之槍彈等物。
三、案經高雄市政府警察局刑事警察大隊移送臺灣高雄地方法院
    檢察署檢察官偵查起訴。
    理  由
甲、程序方面
壹、檢察官得囑託醫院、學校或其他相當之機關、團體為鑑定，
    並準用第203 條至第206 條之1 之規定、鑑定之經過及其結
    果，應命鑑定人以言詞或書面報告，刑事訴訟法第208 條第
    1 項前段、第206 條第1 項分別定有明文，是經檢察官囑託
    相當之機關為鑑定後，經鑑定人以書面報告其鑑定之結果者
    ，該鑑定書面雖屬被告以外之人審判外之書面陳述，惟其屬
    刑事訴訟法第159 條第1 項所謂之「法律有規定者」，故不
    受該條項規定「不得作為證據」之限制，而具有證據能力；
    又檢察官因實務現實需求，就特定案件類型認當然有鑑定之
    必要者，基於檢察一體原則，得由該管檢察長概括選任鑑定
    機關，是司法警察等偵查輔助人員於案件未移送檢察官偵辦
    前之調查犯罪階段，依據檢察長之概括授權，先行將證物送
    請檢察機關預先核定之專責鑑定人或鑑定機關實施鑑定，該
    鑑定人或鑑定機關亦應視同受承辦檢察官所選任或囑託而執
    行鑑定業務。經查本件卷附內政部警政署刑事警察局槍彈鑑
    定書、第二級毒品甲基安非他命鑑定書、法務部調查局濫用
    藥物實驗室第一級毒品海洛因鑑定書，係警察機關依檢察機
    關事先概括授權囑託而送請內政部警政署刑事警察局、法務
    部調查局所為之書面鑑定報告，自具有證據能力。
貳、本件查獲之現場銀監錄影光碟、蒐證照片數幀，均係由攝影
    設備拍攝所得。因照相、攝影係屬機械性記錄特徵，也就是
    認識對象的是照相、攝影鏡頭，透過鏡頭形成的畫面映寫入
    膠卷或儲存裝置，然後還原於照相紙上或將之列印，故照相
    、攝影不含有人的供述要素。再現實情形與作為傳達結果的
    照相、攝影，在內容上的一致性是透過機械的正確性來加以
    保障的，在照相、攝影中，並不存在人對現實情形的知覺、
    記憶，在表現時經常可能發生的錯誤（如知覺的不準確、記
    憶隨時間推移而發生的變化），故照相當然是非供述證據。
    易言之，上開卷附蒐證照片部分，乃到場處理之警員，依機
    械之方式所留存之現場影像，並非供述證據，無傳聞法則適
    用，亦具有證據能力。
參、高雄市政府警察局刑事警察大隊各對尹吉豐、賴建宏所為之
    扣押筆錄、扣押物品目錄表、扣押物品收據，均係被告以外
    之人於審判外所做之書面陳述，屬於傳聞證據。惟其本質上
    屬公務員本於職權所為，其正確性及可信性頗高，如有錯誤
    亦可請求更正，應屬第159條之4第1款由公務員職務上所製
    作之紀錄或證明文書，具有證據能力。
肆、關於被告尹吉豐於警詢及偵查中向檢察官就被告賴建宏部分
    所為供述之證據能力：
    依司法院大法官會議釋字第582 號解釋意旨，共同被告於被
    告案件中係屬證人，法院應踐行人證之法定調查程序，始具
    有證據能力；而共同被告於被告案件之警詢、偵查中陳述，
    因被告無從為詰問，而有礙被告之對質詰問權，應無證據能
    力。再法院就被告之案件對其他共同被告或與被告有共犯關
    係之人調查，均應依人證之調查程序傳喚該共同被告或共犯
    到場，命其立於證人之地位而為陳述，並通知被告，使被告
    有與之對質及詰問其現在與先前陳述瑕疵之機會，以確保其
    對質詰問權，並藉以發現實體真實（九十四年度臺上字第一
    七七六號判決參照）。依上開大法官會議解釋及最高法院判
    決意旨，法院如於共同被告以證人身分到庭陳述，訊問被告
    對共同被告之審判外陳述有何意見，並准許被告對於共同被
    告當庭及先前陳述進行詰問，即已賦予被告對於共同被告對
    質詰問機會，此時共同被告於審判外陳述之瑕疵，應已治癒
    ，而具有證據能力。
伍、關於本判決所引用其餘傳聞證據之證據能力：
    按被告以外之人於審判外之陳述，雖不符刑事訴訟法第159
    條之1 至之4 等4 條之規定，而經當事人於審判程序同意作
    為證據，法院審酌該言詞陳述或書面陳述作成時之情況，認
    為適當者，亦得為證據；又當事人、代理人或辯護人於法院
    調查證據時，知有刑事訴訟法第159 條第1 項不得為證據之
    情形，而未於言詞辯論終結前聲明異議者，視為有前項之同
    意，同法第159 條之5 定有明文。本判決下列所引用之供述
    及非供述證據，其中屬於傳聞證據之部分，均經依法踐行調
    查證據程序，檢察官、被告及辯護人均不爭執各該證據之證
    據能力，且於言詞辯論終結前未就上開證據之證據能力聲明
    異議，又查無依法應排除其證據能力之情形，是該等證據之
    證據能力均無疑義，依法自有證據能力，均得作為本案之證
    據。
乙、實體方面
壹、被告尹吉豐寄藏槍彈及持有第二級毒品甲基安非他命部分：
一、被告尹吉豐就上開寄藏如附表1 編號1 、2 及4 至至9 所示
    槍彈、彈匣及持有第二級毒品甲基安非他命2 包之犯行部分
    ，業據被告尹吉豐已於警詢、偵查及本院審理時自白不諱，
    並經證人即員警林正斌、劉子豪於本院結證查獲經過等情明
    確（本院卷第99至101 頁、第180 頁），復有警方跟監被告
    尹吉豐蒐證照片7 幀、王昭明個人基本資料查詢表、高雄市
    政府警察局刑事警察大隊搜索報備函、搜索、扣押筆錄、扣
    押物品目錄表各1 份及扣案如附表1 編號1 、2 所示手槍2
    枝外觀照片共12幀（警卷第20至48頁）附卷可佐。又扣案點
    三八轉輪手槍1 枝（槍枝管制編號：0000000000號）、仿貝
    瑞塔92改造手槍（槍枝管制編號0000000000號）、子彈（各
    式長、短槍制式子彈）1,679 顆、彈匣2 只，經送內政部警
    政署刑事警察局，以檢視法及性能檢驗法、試射法及比對顯
    微鏡法鑑定結果認：送鑑槍枝管制編號：0000000000號手槍
    1 枝認係口徑0.38吋制式轉輪手槍，為菲律賓ARMSCOR 廠、
    送鑑槍枝管制編號0000000000號手槍1 枝係改造手槍，由仿
    BERETTA 廠92FS型半自動手槍製造之槍枝，換裝土造金屬槍
    管而成，該2 枝手槍均擊發功能正常，各可供擊發同口徑制
    式子彈及適用子彈使用，均認有殺傷力；送鑑子彈共1,679
    顆除口徑0.38吋制式子彈22顆無法擊發，認不具殺傷力外，
    其餘均可擊發及具殺傷力；送鑑彈匣2 只均認係金屬彈匣等
    情，有該局99年8 月5 日刑鑑字第0990093411號槍彈鑑定書
    1 紙、照片12幀在卷可稽（偵2 卷第57至58頁），及經該局
    鑑定檢出第二級毒品甲基安非他命成分之白色晶體2 包（各
    編號A1、A2，A1驗前毛重8.85公克、包裝塑膠袋重0.79公克
    、驗後餘重7.98公克；A2驗前毛重1.88公克、包裝塑膠袋重
    0.95公克、驗後餘重0.85公克）扣案在卷可稽（偵2 卷第71
    頁）。是被告上開任意性自白核與事實相符，本件事證明確
    ，被告非法持有具殺傷力槍彈及第二級毒品甲基安非他命之
    犯行堪以認定，應予依法論科。
二、按未經許可持有槍彈為繼續犯，於其終止持有之前，犯罪行
    為仍在繼續實施之中，其間法律縱有變更，但其行為既繼續
    實施至新法施行以後，自無行為後法律變更，需為新舊法比
    較之問題，而應適用其行為終止時之現行槍砲彈藥刀械管制
    條例及刑法論處（最高法院89年度臺非字第186 號判決意旨
    參照）。本件被告尹吉豐未經許可受託寄藏而持有前開槍彈
    之行為，既繼續至99年7 月5 日，始經警查獲而終止，自應
    以查獲日為行為後法律有無變更而應為新舊法比較之基準日
    ，是就本件應適用之刑法及槍砲彈藥刀械管制條例之相關規
    定觀之，尚無應為新舊法比較之問題。
貳、被告尹吉豐販賣第一級毒品海洛因及被告賴建宏運送第一級
    毒品海洛因部分：
    訊據被告賴建宏對於上開事實，除有無認識所運輸之毒品為
    海洛因及「甲男」是否已受領購毒款項45萬元外，其餘均坦
    認不諱，並辯稱：當時「阿福」並未告知要運送何物，因伊
    曾見「阿福」有在吸用Ｋ他命，知道Ｋ他命的外觀是白色粉
    末，故以為「阿福」係要伊帶Ｋ他命，不知實際運輸之毒品
    竟係第一級毒品海洛因，直到被查獲時才知運送的是海洛因
    云云。被告賴建宏辯護人則辯稱：既無證據足資證明被告賴
    建宏知悉所運輸之毒品為海洛因，應依所知輕其所犯，從其
    所知之運輸第三級毒品Ｋ他命論罪科刑云云。被告尹吉豐就
    有於上開時地向綽號「阿狗」之成年男子購入第一級毒品海
    洛因後，與「阿福」成年男子約定以45萬元出售8 小包海洛
    因事宜及查獲當日交貨之過程，已於偵、審均坦承不諱，惟
    否認與「甲男」共同販賣第一級毒品海洛因，及未收到販毒
    款項45萬元等情云云，是本件應審究者即「甲男」有無與被
    告尹吉豐共同販賣前開第一級毒品、是否已取得販毒所得45
    萬元，及被告賴建宏是否知悉所運輸之毒品係第一級毒品海
    洛因，均為本件之爭點。經查：
  (一)關於上開綽號「阿福」成年男子與出售第一級毒品海洛因之
    被告尹吉豐議定購買數量、價格後，如何委由被告賴建宏負
    責取貨並運送回台北，及先行交付賴建宏部分代價1 萬元（
    含運輸毒品之車資、餐費在內），並於同月5 日中午1 時許
    ，由另一成年「乙男」將裝有購毒款項之背包交由賴建宏隨
    身攜帶，並要賴建宏小心保管及於離開高雄時交付對方，「
    乙男」並同行南下，於抵達高鐵左營站後即由另一成年「甲
    男」搭載2 人至高雄市○○區○○路愛地爾咖啡廳與被告尹
    吉豐會面後，4 人即同坐一桌吃飯，尹吉豐與「甲男」、「
    乙男」並相互交談，未幾尹吉豐即離開咖啡廳至租處拿取8
    小包毒品海洛因後又返回咖啡廳，「甲男」一見尹吉豐返回
    咖啡廳即要尹吉豐搭載賴建宏前去高鐵左營站搭車北上，而
    「乙男」亦指示賴建宏將內有購毒款項之背包留下，「甲男
    」及「乙男」於賴建宏及尹吉豐離去時仍留在該咖啡廳內，
    尹吉豐於開車前往高鐵左營站途中，並應賴建宏之要求，讓
    其下車購得上開義美小泡芙餅乾盒、雙面膠帶等物品後，尹
    吉豐即在車上交付裝有毒品海洛因8 小包之黃色牛皮紙袋予
    賴建宏，賴建宏遂將之裝入義美小泡芙餅乾盒內，並以雙面
    膠帶密封盒底，及於高鐵左營站購妥車票欲搭車返回台北之
    際，遭跟監之員警當場逮捕等節，業據被告賴建宏於警詢、
    檢察官偵查及本院審理時供承綦詳（警1 卷第8 至19頁、警
    2 卷第50至61頁、偵1 卷第10至12頁、第22至26頁、第34至
    37 頁 、第78至80頁、本院聲羈卷第7 至8 頁、本院卷第18
    頁）。而「阿福」係與被告尹吉豐於電話中交涉購毒事宜，
    雙方議定交易數量為8 小包及價金45萬元後，「阿福」即告
    知尹吉豐南下取貨之被告賴建宏穿著特徵，及尹吉豐與「阿
    福」係第一次交易等節，亦據被告尹吉豐於本院審理時供述
    明確（本院卷第156 至158 頁），核與證人即跟監員警林正
    斌於本院證述：當天我有參與跟監，跟監範圍就在澄清湖附
    近，包括球場路到高鐵左營站。之前我們就開始跟監尹吉豐
    好幾天，我們於案發當日上午11時許跟監尹吉豐時，發覺他
    有販賣毒品的情形，當天下午3 、4 點時，尹吉豐有跟台北
    下來的人（即指被告賴建宏、「乙男」）接觸，因他先前於
    下午1 時許離開球場路租屋處時，並沒有發現尹吉豐有帶背
    包，後來他與台北下來的人接觸後，身上就背著背包，所以
    當時我們就認為球場路的租屋處是藏放毒品的地方。查獲當
    天總共有二組人，我跟監尹吉豐，另一組在高鐵左營站等候
    賴建宏。查獲當時黃色牛皮紙袋係封住，但打開即可看出係
    毒品海洛因等語，互核一致（本院卷第99至10 1頁），並有
    員警跟監錄影之光碟、本院於99年10月20日就光碟內容有關
    員警查獲賴建宏運輸第一級毒品海洛因過程之勘驗筆錄（本
    院卷第121 頁）、賴建宏身背裝有購毒款項背包與「乙男」
    步出高鐵左營站監視錄影畫面3 幀、賴建宏在台北與阿福、
    「乙男」碰面會合及在上開咖啡廳現場模擬照片7 幀，及員
    警跟拍賴建宏抵達高鐵左營站後，自尹吉豐所駕車輛下車之
    照片3 幀等在卷可稽（偵1 卷第38至42頁、第27頁）。是就
    被告賴建宏及尹吉豐之供述與證人林正斌證述相互勾稽，可
    知本件販賣上開8 小包海洛因之人，除被告尹吉豐外，尚有
    與尹吉豐有犯意聯絡而負責受領賴建宏所攜帶之背包內45萬
    元價金之「甲男」至明，否則「甲男」豈會自被告賴建宏與
    乙男一同抵達高鐵左營站後即前往搭載，且迄尹吉豐開車搭
    載賴建宏離去咖啡廳期間均全程在場，及尹吉豐均係依其指
    示行事，而未親自受領45萬元價金，故應認尹吉豐與「甲男
    」對本件販賣第一級毒品之行為，其2 人確有犯意聯絡，而
    由尹吉豐負責交貨（海洛因），「甲男」則負責受領價金（
    45萬元）之行為分擔無疑。是被告尹吉豐雖嗣後否認「甲男
    」有共同販賣海洛因及受領45萬元價金之犯行，並辯稱：「
    甲男」係與被告賴建宏及乙男同行，且未收受販賣所得45萬
    元之價款云云，乃意在對共犯「甲男」為迴護之詞，而使員
    警無法循線查獲「甲男」至明，故被告賴建宏事後雖亦陳稱
    ：不知「乙男」有無交付45萬元予「甲男」云云，均與事實
    不相符，要無足採，故被告尹吉豐與「甲男」就本件共同販
    賣第一級毒品海洛因予「阿福」之交易，雙方均已完成海洛
    因及45萬元之交易至明，此復有經法務部調查局就扣案第一
    級毒品海洛因磚7 大塊及碎塊狀9 小包鑑定結果，均含有第
    一級毒品海洛因成分，其中1 塊淨重330.70公克（驗餘重33
    0.31公克、空包裝重31.39 公克）純度61.96%、純質重204.
    90公克；其中6 塊合計淨重2,122.37公克（驗餘淨重2,122.
    19公克、空包裝總重216.84公克）、純度83.70%公克、純質
    淨重1,776.42公克；其餘碎塊狀9 小包檢品合計重143.57公
    克（驗餘重143.51公克、空包裝總重23.80 公克）純度69.8
    3 公克、純質淨重100.25公克之鑑定書在卷（偵2 卷第42頁
    ），及如附表2 編號4 至6 所示等物扣案可資佐證，是尹吉
    豐與「甲男」共同販賣第一級毒品海洛因之事證已臻明確。
  (二)被告尹吉豐及「甲男」係共同販賣第一級毒品海洛因予「阿
    福」，並由「阿福」指示「乙男」與被告賴建宏同行南下付
    款取貨後，由賴建宏單獨搭車運送上開購得之海洛因毒品返
    回台北等節，並有當場自義美小泡芙餅乾盒內起出，藏放於
    黃色牛皮紙袋內之疑似第一級毒品海洛因之白色碎塊狀8小
    包扣案可佐，而前開8 小包白色碎塊狀檢品經法務部調查局
    鑑定結果，均含有第一級毒品海洛因成分，合計淨重167.76
    公克（驗餘淨重167.69公克、空包裝總重21.42 公克）、純
    度69.76%、純質淨重117. 03 公克，有法務部調查局99年8
    月5 日調科壹字第09923017740 號濫用藥物實驗鑑定書在卷
    可憑（偵1 卷第20頁），是被告賴建宏所運輸之毒品為第一
    級毒品海洛因，已甚明確。被告賴建宏固以事先無運輸毒品
    海洛因認識，及以為所運輸者為第三級毒品Ｋ他命云云置辯
    。惟按一般受託運送物品之情形，必對所運送物品之內容、
    數量、性質、價值、運送期間等有所認識，並達成合意，以
    確保所運送之物品正確無誤，且能受到妥善之保管，避免運
    送物喪失、毀損或遲到，及遭託運人事後誤會受託人有侵占
    調包等糾紛發生。況對於第一級毒品之買賣、運輸將被處以
    重刑，已為一般民眾所週知，而干犯法紀者，為避免遭查緝
    處罰，無不隱密為之，是如有分工情形，分工者尤重彼此間
    明確認識所買賣、運輸毒品之種類、數量、價值及遭查獲之
    嚴重性，並常相互掩護，以免事跡敗露被捕。本件被告賴建
    宏參與第一級毒品海洛因之運輸，其海洛因數量合計淨重已
    達167.76公克，而購入45萬元之海洛因數量亦非小數，且屬
    未經加工研磨之塊狀，如再研磨成粉末狀，其市價自屬不菲
    ，是「阿福」與被告賴建宏間事先自應有相當之互信，「阿
    福」始會委由以被告賴建宏交款及運送之重責，故賴建宏亦
    應對本件所運輸之毒品為海洛因事先自應有明確之認知，以
    避免事後遭「阿福」誤指有侵占或調包黑吃黑之嫌，足見賴
    建宏辯稱：事先無此認識所運輸者為海洛因云云，顯有違常
    情，已難遽信。況參以整個交貨付款過程中，賴建宏除全程
    在場外，尚負有保管45萬元價款及在尹吉豐所駕駛之車上單
    獨受領毒品，並以義美小泡芙餅乾盒藏放掩飾等情，業據賴
    建宏及尹吉豐均供明在卷，足見賴建宏於本件交易過程中所
    扮角色之重要性已甚明確。又賴建宏於尹吉豐尚未交付本件
    海洛因毒品時，即事先購買大小相當之義美小泡芙餅乾盒及
    雙面膠帶，以完整包藏裝有海洛因毒品之黃色牛皮紙袋作為
    運送毒品之掩飾，業如前所述，顯見賴建宏對「阿福」自尹
    吉豐處所購入之毒品為碎塊狀海洛因及其數量、外觀大小等
    細節部分，應已事先知悉。另被告尹吉豐於本院審理時證稱
    ：包覆海洛因之牛皮紙袋上之雙膠是伊在住處貼上封住云云
    。惟本件密封黃色牛皮紙袋之雙面膠帶與義美餅乾盒底之雙
    面膠帶大小寬度恰屬相同，此有扣案之本件包覆前開8 小包
    毒洛之黃色牛皮紙袋及義美小泡芙餅乾盒扣案足憑，且員警
    於尹吉豐上開租處搜索時，亦僅扣得未使用過之黃色牛皮紙
    袋7 只，並未查獲尹吉豐所述之雙面膠帶等情，此有當日之
    搜索扣押筆錄可佐（警2 卷第34至41頁），故被告尹吉豐上
    開證述尚難為有利於被告賴建宏之認定，準此故被告賴建宏
    辯稱：以為係Ｋ他命，不知所運送之毒品為海洛因云云，及
    辯護人辯稱：賴建宏應依所知輕其所犯，從其所知之運輸第
    三級毒品Ｋ他命論罪科刑云云，均與事實不符，亦與事理有
    違，應不足採。
  (三)按現行刑法關於正犯、從犯之區別，係以其主觀之犯意及客
    觀之犯行為標準，凡以自己犯罪之意思而參與犯罪，無論其
    所參與者是否係犯罪構成要件之行為，皆為正犯，其以幫助
    他人犯罪之意思而參與犯罪，其所參與者，苟係犯罪構成要
    件之行為，亦為正犯，必以幫助他人犯罪之意思而參與犯罪
    ，其所參與者又為犯罪構成要件以外之行為，始為從犯。故
    共同實施犯罪行為之人，在合同意思範圍以內，各自分擔犯
    罪行為之一部，相互利用他人之行為，以達其犯罪之目的者
    ，即應對於全部所發生之結果，共同負責。且共同正犯之意
    思聯絡，原不以數人間直接發生者為限，即有間接之聯絡者
    ，亦包括在內。如甲分別邀約乙、丙犯罪，雖乙、丙間彼此
    並無直接之聯絡，亦無礙於其為共同正犯之成立。是共同正
    犯在犯意聯絡範圍內，除有如刑法第31條第2 項之特別規定
    外，自應對全部結果負刑事責任，而各論處共同正犯相同之
    罪名（最高法院92年度臺上字第5407號、79年度臺上字第39
    32號判決意旨參照）。又共同正犯之意思聯絡，不限於事前
    有所協議，其於行為當時，基於相互之認識，以共同犯罪之
    意思參與者，亦無礙於共同正犯之成立，且其表示之方法，
    不以明示通謀為必要，即相互間有默示之合致，亦無不可（
    最高法院92年度臺上字第3724號判決要旨參照）。本件被告
    尹吉豐與「甲男」間、「阿福」與賴建宏及「乙男」間，各
    擔任販賣毒品海洛因之交貨取款；安排交通、連絡取貨、尋
    找運送者及收貨、付款之構成要件內之分工行為，顯見被告
    尹吉豐與「甲男」間；被告賴建宏與「阿福」及「乙男」間
    各就本件販賣、運輸第一級毒品海洛因等犯行間，均各有犯
    意之聯絡及行為之分擔甚明。綜上所述，本案事證明確，被
    告尹吉豐、賴建宏二人之犯行均堪予認定，應依法論科。
參、論罪科刑之法律適用：
一、被告尹吉豐販賣第一級毒品海洛因、持有第二級毒品甲基安
    非他命及寄藏槍彈部分：
  (一)按海洛因、甲基安非他命各係毒品危害防制條例第2條第2項
    第1、2款所定之第一、二級毒品，均屬違禁物，不得非法持
    有、販賣。是核被告尹吉豐此部分所為，各係違反毒品危害
    防制條例第4條第1項之販賣第一級毒品罪（海洛因部分）、
    同條例第11條第2項之持有第二級毒品罪（甲基安非他命部
    分）。其所犯上開2罪間犯意各別，行為互殊，應予分論併
    罰。被告尹吉豐與姓名年籍不詳之成年「甲男」間就販賣第
    一級毒品海洛因犯行，互有犯意聯絡及行為分擔，為共同正
    犯。被告尹吉豐持有第一級毒品海洛因之低度行為，為販賣
    毒品之高度行為所吸收，不另論罪。又按98年5 月20日修正
    公布之毒品危害防制條例第17條第2 項關於「犯第四條至第
    八條之罪於偵查及審判中均自白者，減輕其刑。」之規定，
    旨在獎勵犯罪人之悛悔，同時使偵查或審判機關易於發現真
    實，以利毒品查緝，俾收防制毒品危害之效；故不論該被告
    之自白，係出於自動或被動、簡單或詳細、一次或多次，並
    其自白後有無翻異，苟其於偵查及審判中均有自白，即應依
    法減輕其刑（最高法院98年度臺上字第6928號、98年度臺上
    字第7231號判決意旨參照），準此，被告尹吉豐就上開販賣
    第一級毒品犯行部分，已於偵查及本院審理時均自白犯罪，
    自應適用修正後毒品危害防制條例第17條第2 項規定，減輕
    其刑。
  (二)本件查獲如附表所示之點三分轉輪手槍1枝（含彈匣2個）、
    仿具瑞塔92改造手槍1枝、制式子彈分別係屬槍砲彈藥刀械
    管制條例第4條第1項第1、2款所稱之槍砲、其他可發射子彈
    之槍砲及彈藥，未經許可均不得持有、寄藏。本件被告尹吉
    豐受友人王昭明（已歿）之託，收受並保管前開槍彈及彈匣
    之行為，是核其所為，各係犯槍砲彈藥刀械管制條例第7 條
    第4 項未許可寄藏手槍、同條例第8 條第4 項之未經許可寄
    藏可發射子彈具有殺傷力之改造手槍及第12條第4 項未經許
    寄藏子彈罪。又寄藏乃受人委託保管，其保管本身之持有，
    乃寄藏之當然結果，是被告尹吉豐持有前開槍彈之行為自為
    寄藏行為所吸收，不另論罪。起訴意旨認被告係持有前開槍
    彈（起訴書另漏引持有改造手槍法條）容屬誤會，因上開持
    有與寄藏皆屬同條之罪名，不生變更起訴法條之問題。又查
    扣之彈匣2 個係前開仿具瑞塔92改造手槍之主要組成零件，
    且有自動填彈以利手槍擊發子彈之效用，即屬該手槍之從物
    ，而為該手槍體整之一部分，是就寄藏彈匣之行為亦不另論
    罪。被告尹吉豐以一寄藏行為同時觸犯上開3 罪名，為想像
    競合犯，應從一重之未經許可寄藏手槍罪處斷，並與前開販
    賣第一級毒品海洛因罪、持有第二級毒品甲基安非他命罪部
    分，應屬犯意個別，行為互異，而均應分論併罰。爰審酌被
    告尹吉豐明知毒品對人體之危害性，且正值壯年，不知以正
    當合法手段自力更生，為牟私利即恣意販賣第一級毒品海洛
    因，並持有第二級毒品甲基安非他命，嚴重違反我國禁毒、
    反毒之刑事法律政策，如任其販賣予不特定多數人，將嚴重
    危害國民身心健康及社會安定甚鉅，又未經許可寄藏具殺傷
    力之槍彈，其中子彈部分多達千顆，雖未有其他實害行為，
    然對社會治安潛藏高度危險性，具相當惡性，惟念其犯後自
    白犯行，態度尚可，並兼衡其犯罪之動機、目的、手段、智
    識程度及檢察官求處應執行無期徒刑、併科罰金300 萬元稍
    有過重等一切情狀，分別量處如主文所示之有期徒刑及罰金
    ，並定其應執行之刑，及罰金部分，就罰金總額與易服勞役
    比例折算，以資懲儆。
  (三)扣案如附表1 編號1 、2 之手槍（含編號4 之彈匣）及編號
    5 至9 所示之試射後剩餘之子彈（共計1,521 顆）均屬違禁
    物，應依刑法第38條第1 項第1 款併予宣告沒收。至扣案其
    餘子彈，因實施鑑驗試射而已裂解喪失子彈功能，及編號3
    所示之槍托3 只非屬內政部86年11月24日（86）台內警字第
    8670683 號公告之主要組成零件，均非違禁物，自無庸宣告
    沒收，附此敘明。扣案如附表2 編號1 至3 所示之第一級毒
    品海洛因，及經鑑定檢出第二級毒品甲基安非他命成分之白
    色晶體2 包（各編號A1、A2，A1驗前毛重8.85公克、包裝塑
    膠袋重0.79公克、驗後餘重7.98公克；A2驗前毛重1.88公克
    、包裝塑膠袋重0.95公克、驗後餘重0.85公克），不問屬於
    犯人與否，均依毒品危害防制條例第18條第1 項前段規定，
    併予宣告沒收並銷燬之，至上開毒品之包裝袋，因原係供包
    裝上開毒品之用，縱於檢測時將上開毒品取出，勢仍有微量
    毒品沾附其上無法析離，是應與上開毒品一併沒收銷燬之。
    編號4 所示電子磅秤2 台、夾鏈袋1 包、編號6 黃色牛皮紙
    袋7 只、呼叫器1 只為供被告尹吉豐販賣第一級毒品所用之
    物，且為其所有，業據尹吉豐供陳在卷，均依毒品危害防制
    條例第19條第1 項規定沒收。被告尹吉豐與「甲男」共同販
    賣所得45萬元雖未經查扣，仍應依毒品危害防制條例第19條
    第1 項之規定宣告連帶沒收，如全部或一部不能沒收時，以
    其渠財產連帶抵償之。至扣案如附表2 編號7 至9 所示之手
    機，依卷內證據均無證據證明與本件販賣毒品海洛因有關，
    爰不予宣告沒收，附此敘明。
二、被告賴建宏運送第一級毒品海洛因部分：
  (一)按運輸毒品或運送走私物品罪之成立，並非以所運輸之毒品
    或運送之走私物品已運扺目的地為完成犯罪之要件；是以區
    別各該罪既遂、未遂之依據，應以已否起運離開現場為準，
    如已起運離開現場，其構成要件之輸送行為即已完成，不以
    達到目的地為既遂之條件（95年度臺上字第990 號判決參照
    ）。本件被告賴建宏在車上自被告尹吉豐處收受8 小包海洛
    因毒品未幾即下車，並將之攜帶至高鐵左營站欲搭車返回台
    北，其運輸行為即已既遂，是核其行為，係犯毒品危害防制
    條例第4 條第1 項之運輸第一級毒品海洛因罪。賴建宏持有
    第一級毒品海洛因之低度行為，應為運輸之高度行為所吸收
    ，不另論罪。被告賴建宏與姓名年籍不詳之成年男子「阿福
    」及「乙男」間有犯意聯絡及行為分擔，均為共同正犯。
  (二)又按犯罪之情狀顯可憫恕，認科以最低度刑仍嫌過重者，得
    酌量減輕其刑，刑法第59條定有明文。考其立法理由：科刑
    時原即應依第57條規定審酌一切情狀，尤應注意該條各款所
    列事項，以為量刑標準，本條所謂「犯罪之情狀可憫恕」，
    自係指裁判者審酌第57條各款所列事項以及其他一切與犯罪
    有關之情狀之結果，認其犯罪足堪憫恕者而言，即必於審酌
    一切之犯罪情狀，在客觀上顯然足以引起一般同情，認為縱
    予宣告法定最低刑度猶嫌過重者，始有其適用（最高法院38
    年臺上字第16號、45年臺上字第1165號、51年臺上字第899
    號等判例意旨參照）。被告賴建宏於本件交易過程中係受指
    派擔任保管價金及取貨運送者之角色，而非最終幕後策劃主
    導指使者，且未因此獲得暴利，僅因貪圖一時利益而為本件
    犯行，惡性自較幕後策劃主導指使者「阿福」為低，是依本
    件客觀之犯罪情節、造成之危害與被告主觀之犯罪動機、惡
    性而論，如宣告法定最低刑度無期徒刑，仍嫌過重，不無情
    輕法重之虞，在客觀上尚顯足以引起一般人之同情，應依刑
    法第59條情堪憫恕之規定減輕其刑。又被告賴建宏於偵審中
    均爭執所認識者，僅侷限於Ｋ他命，而否認所為係犯運輸第
    一級毒品海洛因罪，自不能認渠已就所犯運輸第一級毒品罪
    曾經自白，而無從適用毒品危害防制條例第17條第2 項規定
    減輕其刑，併此敘明。爰審酌被告賴建宏年輕識淺，因囿於
    私利，受雇他人，自高雄運輸第一級毒品北上，對於國民健
    康之危害甚鉅，自應予非難，兼衡被告賴建宏係一高2 學生
    、家庭及經濟狀況勉可維持（見調查筆錄人別欄註記）、所
    用手段、目的、犯罪後態度及檢察官之求刑稍嫌過重等其他
    一切情況，量處如主文第二項所示之刑，以示懲戒。
  (三)扣案由被告賴建宏所運輸上開第一級毒品海洛因之白色碎塊
    狀8 小包，經法務部調查局鑑定結果，均含有第一級毒品海
    洛因成分，合計淨重167.76公克（驗餘淨重167.69公克、空
    包裝總重21.42 公克）、純度69.76%、純質淨重117.03公克
    ，有法務部調查局99年8 月5 日調科壹字第09923017740 號
    濫用藥物實驗鑑定書在卷可憑，不問屬於犯人與否，均應依
    毒品危害防制條例第18條第1 項前段規定，併予宣告沒收並
    銷燬之。至上開毒品之包裝袋，因原係供包裝上開毒品之用
    ，縱於檢測時將上開毒品取出，勢仍有微量毒品沾附其上無
    法析離，是應與上開毒品一併沒收銷燬之。另扣案之黃色牛
    皮紙袋1 只、義美小泡芙餅乾盒1 只、購物塑膠袋1 只係供
    本件運輸毒品包覆之用，均應依毒品危害防制條例第19條第
    1 項規定，併予宣告沒收。另按毒品危害防制條例第19條第
    1 項規定，犯販賣、運輸毒品罪者，其犯罪所得之財物，均
    沒收之，係採義務沒收主義，故其犯罪所得之對價，不問其
    中成本若干，利潤多少，均應全部諭知沒收，以貫徹政府查
    禁煙毒之決心，並符立法本旨（最高法院95年度台上字第31
    33號判決要旨參照）。本件扣案之1 萬元贓款既係阿福交付
    被告賴建宏運輸第一級毒品海洛因之代價而為犯罪所得，是
    不論有否包含車資、餐費之成本在內，依上開規定，自應予
    沒收。另扣案之左營至台北板橋之高鐵車票1 紙係供本件犯
    罪所用之物，且屬被告賴建宏所有，應依刑法第38條第1項
    第2 款規定宣告沒收。至扣案之2 手車訊雜誌2 本非供本件
    犯罪所用；扣案之門號0000000000號、0000000000號手機並
    無證據證係供本件犯罪所用之物，且非屬被告所有，業據被
    告賴建宏供陳在卷，爰不併為沒收之諭知，附此敘明。
據上論斷，應依刑事訴訟法第299 條第1 項前段，毒品危害防制
條例第4 條第1 項、第11條第2 項、第17條第2 項、第18條第1
項前段、第19條第1 項，槍砲彈藥刀械管制條例第7 條第4 項、
第8 條第4 項、第12條第4 項，刑法第11條前段、第28條、第55
條、第51條第5 款、第9 款、第59條、第38條第1 項第1 款、第
2 款、第42條第5 款，判決如主文。
本案經檢察官陳建州到庭執行職務。
中    華    民    國  100     年    1     月    12    日
                  刑事第二庭  審判長法  官  李政庭
                                    法  官  陳航代
                                    法  官  柯彩燕
以上正本證明與原本無異。
如不服本判決應於收受送達後10日內向本院提出上訴書狀，並應
敘述具體理由；如未敘述上訴理由者，應於上訴期間屆滿後20日
內向本院補提理由書（均須按他造當事人之人數附繕本）「切勿
逕送上級法院」。
中    華    民    國   100    年    1     月    14    日
                                    書記官  莊永利
附錄本案論罪科刑法條：
毒品危害防制條例第4條第1項
製造、運輸、販賣第一級毒品者，處死刑或無期徒刑；處無期徒
刑者，得併科新臺幣 2 千萬元以下罰金。
毒品危害防制條例第11條第2項
持有第二級毒品者，處 2 年以下有期徒刑、拘役或新臺幣 3 萬
元以下罰金。
槍砲彈藥刀械管制條例第7條第4項
未經許可，持有、寄藏或意圖販賣而陳列第 1 項所列槍砲、彈
藥者，處 5 年以上有期徒刑，併科新臺幣 1 千萬元以下罰金。
槍砲彈藥刀械管制條例第8條第4項
未經許可，持有、寄藏或意圖販賣而陳列第 1 項所列槍枝者，
處 3 年以上10 年以下有期徒刑，併科新臺幣 700 萬元以下罰
槍砲彈藥刀械管制條例第12條第4項
未經許可，持有、寄藏或意圖販賣而陳列子彈者，處 5 年以下
有期徒刑，併科新台幣 300 萬元以下罰金。
  附表一
┌──┬───────┬───┬────────┬───┐
│編號│扣押物名稱    │數量  │  鑑定結果      │備註  │
├──┼───────┼───┼────────┼───┤
│1   │手槍（點三八轉│1枝   │認係口徑0.38吋制│      │
│    │輪、槍枝管制編│      │式轉輪手槍，為菲│      │
│    │號0000000000）│      │律賓ARMSCOR 廠，│      │
│    │              │      │槍管內具6 條右旋│      │
│    │              │      │來復線，擊發功能│      │
│    │              │      │正常，可供擊發同│      │
│    │              │      │口徑制式子彈使用│      │
│    │              │      │，認具殺傷力。  │      │
├──┼───────┼───┼────────┼───┤
│2   │手槍（貝瑞塔92│1枝   │認改造手槍，由仿│      │
│    │手槍、槍枝管制│      │BERETTA 廠92FS型│      │
│    │編號0000000000│      │半自動手槍製造之│      │
│    │）            │      │槍枝，換裝土造金│      │
│    │              │      │屬槍管而成，擊發│      │
│    │              │      │功能正常，可供擊│      │
│    │              │      │發適用子彈使用，│      │
│    │              │      │認具殺傷力。    │      │
├──┼───────┼───┼────────┼───┤
│3   │槍托          │3只   │                │      │
│    │              │      │                │      │
├──┼───────┼───┼────────┼───┤
│4   │彈匣          │2只   │認均係金屬彈匣。│      │
├──┼───────┼───┼────────┼───┤
│5   │子彈          │1,274 │認均係9MM 口徑制│餘1,21│
│    │              │顆    │式子彈，採樣57顆│7顆   │
│    │              │      │試射，可擊發，認│      │
│    │              │      │均具殺傷力。    │      │
├──┼───────┼───┼────────┼───┤
│6   │子彈          │251顆 │認均係0.38吋制式│餘201 │
│    │              │      │子彈，採樣50顆試│顆    │
│    │              │      │射:28 顆可擊發，│      │
│    │              │      │認均具殺傷力；22│      │
│    │              │      │顆無法擊發，認不│      │
│    │              │      │具殺傷力。      │      │
├──┼───────┼───┼────────┼───┤
│7   │子彈          │100顆 │認均係口徑12GAUG│餘67顆│
│    │              │      │E 制式霰彈，採樣│      │
│    │              │      │33顆試射，可擊發│      │
│    │              │      │，認均具殺傷力。│      │
├──┼───────┼───┼────────┼───┤
│8   │子彈          │42 顆 │認均係口徑0.22吋│餘28顆│
│    │              │      │GAUGE 制式子彈，│      │
│    │              │      │採樣14顆試射，可│      │
│    │              │      │擊發，認均具殺傷│      │
│    │              │      │力。            │      │
├──┼───────┼───┼────────┼───┤
│9   │子彈          │12顆  │認均係口徑0.22吋│餘8顆 │
│    │              │      │制式子彈，採樣4 │      │
│    │              │      │顆試射，可擊發，│      │
│    │              │      │認均具殺傷力。  │      │
├──┴───────┴───┴────────┴───┤
│上開扣案送鑑之各式子彈共計1,679 顆。試射後餘數為1,521 │
│顆。                                                  │
└───────────────────────────┘
 附表二
┌──┬──────┬──┬────────┬─────┐
│編號│扣押物名稱  │數量│鑑定結果        │備註      │
├──┼──────┼──┼────────┼─────┤
│1   │塊磚檢品    │1塊 │含第一級毒品海洛│          │
│    │            │    │因成分，淨重330.│          │
│    │            │    │70公克（驗餘淨重│          │
│    │            │    │330.31公克，空包│          │
│    │            │    │裝重31.39 公克）│          │
│    │            │    │，純度61.96%，純│          │
│    │            │    │質淨重204.90公克│          │
│    │            │    │。              │          │
├──┼──────┼──┼────────┼─────┤
│2   │塊磚檢品    │6塊 │均含第一級毒品海│          │
│    │            │    │洛因成分，合計淨│          │
│    │            │    │重2,122.37公克（│          │
│    │            │    │驗餘淨重2,122.19│          │
│    │            │    │公克，空包裝重21│          │
│    │            │    │6.84公克），純度│          │
│    │            │    │83.70%，純質淨重│          │
│    │            │    │1,776.42公克。  │          │
├──┼──────┼──┼────────┼─────┤
│3   │碎塊檢品    │9包 │均含第一級毒品海│          │
│    │            │    │洛因成分，合計淨│          │
│    │            │    │重143.57公克（驗│          │
│    │            │    │餘淨重143.51公克│          │
│    │            │    │，空包裝總重23.8│          │
│    │            │    │0 公克），純度  │          │
│    │            │    │69.83%，純質淨重│          │
│    │            │    │100.25公克。    │          │
├──┼──────┼──┼────────┼─────┤
│4   │電子磅秤    │2台 │                │          │
├──┼──────┼──┼────────┼─────┤
│5   │夾鏈袋      │1包 │                │          │
├──┼──────┼──┼────────┼─────┤
│6   │黃色牛皮紙袋│7只 │                │          │
│    │            │    │                │          │
├──┼──────┼──┼────────┼─────┤
│7   │SONY ERICSSO│1支 │                │IMEI:35850│
│    │N牌手機     │    │                │0000000000│
│    │            │    │                │、00000000│
│    │            │    │                │0000000   │
├──┼──────┼──┼────────┼─────┤
│8   │NOKIA牌手機 │1支 │                │門號      │
│    │            │    │                │0000000000│
├──┼──────┼──┼────────┼─────┤
│9   │NOKIA牌手機 │1支 │                │IMEI:35798│
│    │            │    │                │000000000 │
├──┼──────┼──┼────────┼─────┤
│10  │呼叫器      │1只 │                │          │
└─────────┴──┴────────┴─────┘